【裁判字號】    95,裁,2551
【裁判日期】    951116
【裁判案由】    就業服務法
【裁判全文】
最  高  行  政  法  院  裁  定
                                     95年度裁字第02551號
上  訴  人  甲○○
被 上訴 人  新竹縣政府
代  表  人  乙○○
上列當事人間因就業服務法事件，上訴人對於中華民國94年7月2
9日臺北高等行政法院94年度簡字第25號判決，提起上訴，本院
裁定如下：
    主  文
上訴駁回。
上訴審訴訟費用由上訴人負擔。
    理  由
一、按對於適用簡易程序之裁判提起上訴或抗告，須經最高行政
    法院許可，且該許可以訴訟事件所涉及之法律見解具有原則
    性者為限，行政訴訟法第235條定有明文。所謂訴訟事件涉
    及之法律見解具有原則性，係指該事件所涉及之法律問題意
    義重大，而有加以闡釋之必要情形而言，如對於行政命令是
    否牴觸法律所為之判斷，或就同類事件所表示之法律見解與
    其他高等行政法院或本院所表示之見解互相牴觸，有由本院
    統一法律上意見或確認其意見之必要情形屬之。
二、上訴人非法僱用逃逸之越南籍外國人HOANG NGOC BINH君（
    護照號碼：A0000000A，原經核准於鰲興26號漁船從事船員
    之工作）及MAI XUAN CUONG君（護照號碼：A0000000B，原
    經核准於鴻漁66號漁船從事船員之工作）至新竹縣竹北市○
    ○○○道路從事涵管內淤泥清除之工作，案經新竹縣警察局
    竹北分局於民國93年5月26日當場查獲，該分局移由被上訴
    人核處。嗣經被上訴人審查屬實，乃依就業服務法第57條第
    1款及第63條第1項規定，於93年7月7日以府勞福字第093008
    4967號違反就業服務法罰鍰案件處分書處上訴人罰鍰新臺幣
    （下同）15萬元。上訴人不服，提起訴願，遭決定駁回，提
    起行政訴訟，經原審判決駁回。
三、上訴意旨略以：原審判決採納證人黃建富之證詞與被上訴人
    之答辯而駁回上訴人之訴，惟黃建富之證詞有矛盾，更屬其
    個人臆測之詞，原審未察予以採信，其判決理由中之事實前
    後更有牴觸，顯有行政訴訟法第243條第2項第6款理由矛盾
    之當然違背法令云云。經查原審就本件相關事證已詳為審酌
    並於判決理由內詳為說明，上訴人有聘僱越南籍外國人HOAN
    G NGOC BINH君及MAI XUAN CUONG君，為原審依法認定之事
    實，被上訴人依就業服務法第57條第1款及第63條第1項規定
    處上訴人罰鍰15萬元，核無不合；原審判決予以維持原處分
    及訴願決定並無違誤。上訴意旨就原審取捨證據、認定事實
    之職權行使，指摘其不當，尚不足採。經核本件並無涉及法
    律見解具有原則性，而須由本院加以闡釋之必要，上訴人提
    起上訴，不合首揭規定，不應許可，其上訴難謂合法，應予
    駁回。
四、依行政訴訟法第249條第1項前段、第104條、民事訴訟法第9
    5條、第78條，裁定如主文。
中    華    民    國    95    年    11    月    16    日
                  第三庭審判長法  官  趙  永  康
                              法  官  林  茂  權
                              法  官  鄭  忠  仁
                              法  官  黃  淑  玲
                              法  官  黃  本  仁
以  上  正  本  證  明  與  原  本  無  異
中    華    民    國    95    年    11    月    17    日
                              書記官  莊  俊  亨


司法院資訊處製作；財團法人民間司法改革基金會備份。
